臺灣宜蘭地方法院刑事宣示判決筆錄
111年度訴字第186號
公  訴  人  臺灣宜蘭地方檢察署檢察官
被      告  蔡承恩



上列被告因洗錢防制法等案件，經檢察官提起公訴（110年度偵
緝字第417號、111年度調偵緝字第15號），被告於本院準備程序
進行中，就被訴事實為有罪之陳述，經本院合議庭裁定由受命法
官獨任改依簡式程序審理，復經檢察官聲請於審判外進行協商程
序，本院認為適當改依協商程序而為判決，並於中華民國111年8
月4日上午9時30分在本院刑事第五法庭宣示判決，出席職員如下
：
                                          法  官  游皓婷
                                          書記官  陳蒼仁
                                          通  譯  黃莉媛

法官起立朗讀判決主文、犯罪事實要旨、處罰條文，及告以上訴
限制、期間並提出上訴狀之法院，且諭知記載其內容：
一、主  文：
    蔡承恩幫助犯洗錢防制法第十四條第一項洗錢罪，處有期徒
    刑貳月，併科罰金新臺幣壹萬元，罰金如易服勞役，以新臺
    幣壹仟元折算壹日。
二、犯罪事實要旨：
    本件犯罪事實除附表編號1詐騙方式欄某時許更正為「15時4
    5分許」、附表編號2創建投資帳戶用以繳納投資款更正為「
    透過MT5 APP操作外幣買賣投資理財」外，均引用檢察官起
    訴書所載（如附件）。
三、處罰條文：
    洗錢防制法第14條第1項、第16條第2項，刑法第30條、第33
    9條第1項、第55條前段、第42條第3項。 
四、協商判決除有刑事訴訟法第455條之4第1項第1款於本訊問程
    序終結前，被告撤銷協商合意或檢察官撤回協商聲請者；第
    2款被告協商之意思非出於自由意志者；第4款被告所犯之罪
    非第455條之2第1項所定得以聲請協商判決者；第6款被告有
    其他較重之裁判上一罪之犯罪事實者；第7款法院認應諭知
    免刑或免訴、不受理者情形之一，及違反同條第2項「法院
    應於協商合意範圍內為判決；法院為協商判決所科之刑，以
    宣告緩刑或2年以下有期徒刑、拘役或罰金為限」之規定者
    外，檢察官與被告均不得上訴。
五、如有前項得上訴之情形，得自收受宣示判決筆錄送達之日起
    20日內，向本院提出上訴書狀，上訴於第二審法院。
本案經檢察官林小刊提起公訴，檢察官林禹宏到庭執行職務。
中　　華　　民　　國　　111 　年　　8 　　月　　4 　　日
                  刑事第四庭  書記官　陳蒼仁
                              法  官  游皓婷
以上正本證明與原本無異。
                              書記官  陳蒼仁
中　　華　　民　　國　　111 　年　　8 　　月　　4 　　日
附件：
臺灣宜蘭地方檢察署檢察官起訴書　　
                                    110年度偵緝字第417號
                                   111年度調偵緝字第15號
　　被　　　告　蔡承恩　男　25歲（民國00年0月0日生）
　　　　　　　　　　　　住宜蘭縣○○鄉○○路0段00巷00號
　　　　　　　　　　　　國民身分證統一編號：Z000000000號
上列被告因詐欺等案件，已經偵查終結，認應該提起公訴，茲將
犯罪事實及證據並所犯法條分敘如下：
　　    犯罪事實
一、蔡承恩能預見一般人取得他人金融機構帳戶之行為，常與財
    產犯罪密切相關，且將金融機構帳戶之存摺、金融卡及密碼
    交付他人使用，恐遭他人用以充作詐欺被害人匯入款項之犯
    罪工具，藉此逃避追緝，竟仍基於縱有人利用其交付之帳戶
    作為實施詐欺取財犯行之犯罪工具及幫助他人遮斷金流以逃
    避國家追訴、處罰，亦不違背其本意之幫助詐欺取財、幫助
    洗錢犯意，於民國109年1月17日起至109年1月20日止期間之
    某日，將其名下彰化商業銀行帳號000-00000000000000號帳
    戶（下稱彰化銀行帳戶）之存摺、金融卡交付真實年籍姓名
    不詳之詐騙集團成員。嗣詐騙集團成員取得上開帳戶後，即
    共同意圖為自己不法之所有，基於詐欺取財、洗錢之犯意聯絡
    ，以附表所示之詐騙手法，使附表所示之被害人均陷於錯誤
    ，分別匯款如附表所示之金額至本案帳戶內，旋由該詐騙集
    團成員提領一空。
二、案經丁億榮、蕭如玉分別訴由桃園市政府警察局龜山分局、
    桃園市政府警察局桃園分局報告偵辦。
        證據並所犯法條
一、證據清單及待證事實：
編號 證據清單 待證事實 1 被告蔡承恩於偵查中之供述 坦承本案彰化銀行帳戶為其申辦，並有將該帳戶之存摺、提款卡借與真實姓名、年籍不詳之人使用事實。 2 告訴人丁億榮於警詢之指訴 證明於附表編號1所示時間遭詐騙集團詐騙之事實。 3 告訴人蕭如玉於警詢之指訴 證明於附表編號2所示時間遭詐騙集團詐騙之事實。 4 被告申辦之本案帳戶歷史交易明細及個人戶顧客印鑑卡、告訴人丁億榮、蕭如玉提供其與詐騙集團成員之Line對話紀錄、告訴人丁億榮提供之彰化銀行存款憑條之翻拍照片、內政部警政署反詐騙諮詢專線紀錄表、警製受理詐騙帳戶通報警示簡便格式表、新北市政府警察局新莊分局新樹派出所受理刑事案件報案三聯單及受理各類案件紀錄表 證明告訴人丁億榮、蕭如玉遭詐騙集團成員詐騙之金額確係匯入本案帳戶及報案過程等事實。 
二、按行為人提供金融帳戶提款卡及密碼予不認識之人，固非屬
    洗錢防制法第2條所稱之洗錢行為，不成立一般洗錢罪之正
    犯；然行為人主觀上如認識該帳戶可能作為收受、提領特定
    犯罪所得使用，他人提領後會產生遮斷資金流動軌跡以逃避
    國家追訴、處罰之效果，仍基於幫助之犯意而提供，則應論
    以幫助犯一般洗錢罪，最高法院刑事大法庭108年度台上大
    字第3101號裁定可資參照。是核被告所為，係犯刑法第30條
    第1項、洗錢防制法第14條第1項之幫助洗錢罪嫌，及犯刑法
    第30條第1項前段、第339條第1項之幫助詐欺取財罪嫌。被
    告以一提供上開金融帳戶之行為，觸犯前開2罪名，並導致
    告訴人受騙，為想像競合犯，請依刑法第55條規定，從一重
    之幫助洗錢罪嫌處斷。
三、依刑事訴訟法第251條第1項提起公訴。
  　此　致
臺灣宜蘭地方法院
中　　華　　民　　國　 111　　年　　3 　　月　　25　　日
　　　　　　　　　　　　　檢　察　官  林小刊  
上正本證明與原本無異
中　　華　　民　　國　 111 　年　　 4 　　月　　8 　　日
                          書  記  官  黃馨儀
所犯法條：
中華民國刑法第30條
（幫助犯及其處罰）
幫助他人實行犯罪行為者，為幫助犯。雖他人不知幫助之情者，
亦同。
幫助犯之處罰，得按正犯之刑減輕之。
中華民國刑法第339條
（普通詐欺罪）
意圖為自己或第三人不法之所有，以詐術使人將本人或第三人之
物交付者，處 5 年以下有期徒刑、拘役或科或併科 50 萬元以
下罰金。
以前項方法得財產上不法之利益或使第三人得之者，亦同。
前二項之未遂犯罰之。
洗錢防制法第14條
有第二條各款所列洗錢行為者，處 7 年以下有期徒刑，併科新
臺幣 5 百萬元以下罰金。
前項之未遂犯罰之。
前二項情形，不得科以超過其特定犯罪所定最重本刑之刑。


附表：
編號 告訴人 犯罪時間 詐騙方式 詐騙金額（新台幣《下同》） 1 丁億榮 108年12月12日某時許 告訴人經友人王新玲介紹外匯投資平台「MT5」，透過LINE與平台專員聯繫，並稱可幫告訴人創建投資帳戶用以繳納投資款云云，使告訴人陷於錯誤而依照詐騙集團指示，於109年1月20日某時許匯款至被告之彰化銀行帳戶。 152,000元 2 蕭如玉 109年1月13日以前之某日 告訴人網友介紹外匯投資平台「MT5」，透過LINE與平台專員聯繫，並稱可幫告訴人創建投資帳戶用以繳納投資款云云，使告訴人陷於錯誤而依照詐騙集團指示，於109年1月21日下午2時40分許匯款至被告之彰化銀行帳戶。 30,000元